臺灣基隆地方法院刑事判決　　　　　　　　　　　　　九十三年度訴字第二七五號
　　公　訴　人　臺灣基隆地方法院檢察署檢察官
　　被　　　告　丁○○　男　三.
右列被告因竊盜案件，經檢察官提起公訴（九十三年度偵字第一０六三號），嗣經本
院合議裁定改採簡式審判程序審理，本院判決如左：
    主    文
丁○○連續攜帶兇器，毀損安全設備竊盜，處有期徒刑陸月，如易科罰金以參佰元折
算壹日。
扣案之機車鑰匙壹支沒收。
    事    實
一、丁○○基於意圖為自己不法之所有之概括犯意，先於（一）民國九十三年三月一
    日上午九時四十分許，攜帶客觀上可供兇器使用之老虎鉗（未扣案）破壞丙○○
    之倉庫之大門附加之門栓（未破壞門栓上附加之鎖頭），進入該倉庫，竊取丙○○所有之電纜線二捆。嗣丁○○發覺竊盜過程已遭第一特獎社區之監視器攝錄，
    在尚未為人發覺前，於九十三年三月二日晚間十時五十五分許，至基隆巿警察局
    第二分局深澳坑派出所自首而接受裁判。（二）丁○○復承前同一意圖為自己不
    法之所有之概括犯意，於九十三年三月四日下午四時許，與真實姓名年籍不詳之
    林姓成年男子，共同基於犯意聯絡，一同騎乘車號ＧＰＢ─一四八號機車，前往
    戊○○位在基隆巿暖暖區○○路一四七號之已無人居住之住宅，乘該住宅設於前
    庭之鐵門二扇未上鎖，將該二扇鐵門往上搬，使該二扇鐵門由鉸鍊脫勾，進而將
    該二扇鐵門搬下，竊取得手，再共同將該二扇鐵門以前開機車載往基隆巿仁愛區
    ○○路二十三號，向不知情之白琴所經營之資源回收店販售，得款新台幣（下同
    ）一千元。（三）丁○○復承前同一意圖為自己不法之所有之概括犯意，於九十
    三年三月六日下午二時許，在基隆巿中和路一九四號前，以其所有之自備機車鑰
    匙一支，竊取乙○○所使用之引擎號碼為ＤＦ00000000號機車一輛（原
    車牌號碼ＬＤＰ─二六０號，已經不詳人士改懸掛ＧＨＧ─七三九號車牌，然該
    二號車牌之機車均為乙○○之父或母所有），得手後供己乘用。（四）丁○○復
    承前同一意圖為自己不法之所有之概括犯意，於九十三年三月六日下午四時許，
    騎乘竊得之引擎號碼為ＤＦ00000000號機車，至基隆巿仁一路二九九號
    「中華電信公司基隆營業所」前，竊取包商甲○○所有放置在車號ＨＹ─０一四
    九號自用小貨車上之電源接地棒十六支（約值四千元），得手後以前揭竊得機車
    騎載，欲再前往白琴所經營之資源回收店銷贓，嗣於同日下午四時四十五分許，
    在基隆巿仁愛區○○路二十三號前，為警查獲，並扣得引擎號碼為ＤＦ0000
    0000號機車一輛、電源接地棒十六支及丁○○所有之前開作案用機車鑰匙一
    支。
二、案經基隆巿警察局第一分局、第二分局報告臺灣基隆地方法院檢察署檢察官偵查
    起訴。
    理    由
一、訊據被告丁○○對於右開事實供承不諱，核與被害人丙○○、戊○○、乙○○、
    甲○○及證人白琴於警訊、本院審理時之指訴及證詞相符，且有被害人丙○○、
    乙○○、甲○○立具之贓物認領保管收據共三紙、第一特獎社區監視錄影畫面照
    片一幀、現場照片二十二幀在卷可稽，復有扣案機車鑰匙一支可資佐證，本件事
    證明確，被告犯行堪予認定。被告犯如事實欄一（一）之犯行後，因發覺竊盜過
    程已遭第一特獎社區之監視器攝錄，在尚未為人發覺前，即於九十三年三月二日
    晚間十時五十五分許，至基隆巿警察局第二分局深澳坑派出所自首而接受裁判，
    此有基隆巿警察局第二分局刑事案件報告書一紙在卷可稽，被告該犯行自符自首
    要件。
二、核被告如事實欄一（二）、（三）、（四）所為，係犯刑法第三百二十條第一項
    之普通竊盜罪，其於犯如事實欄一（一）之犯行時，係攜帶客觀上可供兇器使用
    之老虎鉗作案，故核其所為，係犯刑法第三百二十一條第一項第三款、第二款之
    攜帶兇器毀損安全設備竊盜罪。被告就如事實欄一（二）之竊盜犯行與林姓成年
    所犯又係構成要件相同之罪名，顯係基於概括犯意為之，為連續犯，以一罪論，
    並論以最重之刑法第三百二十一條第一項第三款、第二款之攜帶兇器毀損安全設
    備竊盜罪，且依刑法第五十六條之規定，加重其刑。又被告犯後自首，應依刑法
    第六十二條前段之規定，減輕其刑，並先加而後減（按刑法第六十二條所規定之
    自首，以對於未發覺之罪，向有偵查權之機關或公務員自承犯罪，進而接受裁判
    為要件；而具有連續犯或牽連犯等裁判上一罪關係之犯罪，苟全部犯罪未被發覺
    前，行為人僅就其中一部分犯罪自首，固仍生全部自首之效力，反之，倘其中一
    部分犯罪已先被有偵查權之機關或公務員發覺，行為人事後方就其餘未被發覺之
    部分，自動供認其犯行時，因與上開自首之要件不符，自不得適用自首之規定減
    輕其刑，最高法院八十三年度台上字第三九三五號、九十年度台上字第五四三五
    號判決要旨均闡述甚明，本案因係屬該二判決要旨所指之前一情形，故發生全部
    犯行自首之效力）。爰審酌被告竊取財物之價值、其犯後自白、犯罪手段等一切
    情狀，量處如主文所示之刑，並諭知易科罰金之折算標準。扣案之機車鑰匙一支
    ，係被告所有供其犯罪所用之物，業據被告供陳明確，依刑法第三十八條第一項
    第二款之規定，宣告沒收。
據上論斷，應依刑事訴訟法第二百七十三條之一第一項、第二百九十九條第一項前段
、第三百條，刑法第五十六條、第三百二十一條第一項第三款、第二款、第六十二條
前段、第四十一條第一項前段、第三十八條第一項第二款，判決如主文。
本案經檢察官林秋田到庭執行職務
中　　　華　　　民　　　國　　九十三　　年　　　六　　　月　　十六　　　日
                                臺灣基隆地方法院刑事第三庭
                                        法      官  曾雨明
右正本證明與原本無異。
對於本件判決如有不服，應於收受送達後十日內，向本院提出上訴書狀，上訴於臺灣
高等法院，並按他造當事人之人數附具繕本。
                                        書　記　官  王靜敏
中　　　華　　　民　　　國　　九十三　　年　　　六　　　月　　十六　　　日
附論罪法條：
刑法第三百二十一條第一項第三款、第二款
犯竊盜罪而有左列情形之一者，處六月以上、五年以下有期徒刑：
二  毀越門扇、牆垣或其他安全設備而犯之者。
三  攜帶兇器而犯之者。
